---
title: ""
author: "B0344218葉建夆 B0344117沈庭安"
date: "2017年6月9日"
output: html_document
---

=================================================================  

一、資料介紹、來源及格式

1.桃園國際機場即時航班(6/5-6/7):
>桃園國際機場每天更新，當天及其前後兩天之航班狀況，當中包含往來地點、時間等資料。  
>X0605_0607
>CSV檔案
>http://data.gov.tw/node/26194

2.中華民國國民出國目的地人數統計(2016):  
>中華民國國民歷年來到各國家的人數統計  
>aborad(taiwan2016)  
>excel檔案  
>http://admin.taiwan.net.tw/statistics/year.aspx?no=134  

3.日本國內航班資料:  
>日本境內航班近年來變化的狀況  
>除上述兩檔案以外excel檔案  
>excel檔案  
>http://www.data.go.jp  
=================================================================

二、分析議題  
1.桃園機場各航空公司之航班的延誤比例  
2.台灣到各國旅遊的分布圖 
3.台灣到日本近年來旅遊人數的變化
4.日本仙台地區近15年(2000-2015)來國內航班的變化  
5.日本福島地區近15年(2000-2015)來國內航班的變化  
  

=================================================================

三、假設  
1.  
2.  
3.  

=================================================================


四、分析過程

##載入需要用到的packages
```{r}
library(readr)
library(readxl)
library(magrittr)
library(ggmap)
library(ggplot2)
```

##載入資料
```{r }
X0605_0607 <- read_csv("C:/Users/pig98/Desktop/FinalProject/0605_0607.csv", 
                       col_names = FALSE)
#桃園機場的CSV檔單獨讀入

temp = list.files(pattern="*.xls")
for (i in 1:length(temp)) 
  assign(temp[i], read_excel(temp[i]))
#其餘excel資料用迴圈讀入
```

##資料清洗
```{r }
#去除不需要的欄位以及中文名稱
X0605_0607<-X0605_0607[,c(-4,-11,-13,-14,-17,-18)] 
#新增欄位名稱
colnames(X0605_0607)=c("terminals","species","airline_id","flight","gate",
                       "scheduled_date","scheduled_time","expected_date","expected_time",
                       "destination","model","other destination","baggage claim","counter")
#依照航空公司代碼簡單排序資料
X0605_0607<-X0605_0607[order(X0605_0607$airline_id),]

knitr::kable(X0605_0607)
```


##資料分析1:哪些航空公司的班機最容易誤點/最準時
```{r }
#新增一個欄位判斷班機是否delay
for(n in 1:nrow(X0605_0607) )
{
  if(X0605_0607[n,6]==X0605_0607[n,8]){
    if(X0605_0607[n,7]<X0605_0607[n,9]){
      X0605_0607$delay[n]="T"
    }else
      X0605_0607$delay[n]="F"
  }
  else if(X0605_0607[n,6]<X0605_0607[n,8])
    X0605_0607$delay[n]="T"
  else if(X0605_0607[n,6]>X0605_0607[n,8])
    X0605_0607$delay[n]="F"
}
knitr::kable(X0605_0607)

#將資料分成出境跟入境兩個子集
arrive<-subset(X0605_0607,species=="A");
depart<-subset(X0605_0607,species=="D");

#用table統計出各航空公司的有/無delay次數,並轉為dataframe
arrive_delay<-table(airline=arrive$airline_id,delay=arrive$delay)%>%as.data.frame.matrix()
depart_delay<-table(airline=depart$airline_id,delay=depart$delay)%>%as.data.frame.matrix()

#整理出各航空公司的航班數
flight_num<-table(airline=X0605_0607$airline_id,species=X0605_0607$species)%>%as.data.frame.matrix()
flight_num<-flight_num[order(flight_num$A+flight_num$D,decreasing = T),]
#檢視各航空公司的航班數
knitr::kable(flight_num)

#計算出各航空公司的delay比例
arrive_delay$ratio<-arrive_delay$T/(arrive_delay$T+arrive_delay$F)
depart_delay$ratio<-depart_delay$T/(depart_delay$T+depart_delay$F)
knitr::kable(arrive_delay)
knitr::kable(depart_delay)

#入境最不準時的六大航空公司:捷星太平洋、遠東航空、四川、全亞洲、德威、濟州
head(arrive_delay[order(arrive_delay$ratio,decreasing = T),])
#入境最準時的六大航空公司:景成、酷航、聯合、歐洲、酷島、易斯達
tail(arrive_delay[order(arrive_delay$ratio,decreasing = T),])
#出境最不準時的六大航空公司:義大利、捷星太平洋、吉祥、濟州、遠東、捷星日本
head(depart_delay[order(depart_delay$ratio,decreasing = T),])
#出境最準時的六大航空公司:加拿大、法國、馬亞洲、阿聯酋、景成、德威
tail(depart_delay[order(depart_delay$ratio,decreasing = T),])
```

##資料分析2:台灣到各國旅遊的分布圖
```{r }
#將2016年到各國旅遊的人數取出來單獨做一個資料表
travel<-cbind(`aborad(taiwan2016).xls`[-1,2],`aborad(taiwan2016).xls`[-1,17])

#欄位命名並刪除不需要的資料
colnames(travel)=c("region","num")
travel<-travel[-c(15,16,19,20,28,29,33,34,36,37,38,39,40),]

#將名稱全部轉為只剩英文，以方便轉換經緯度，並將不適合地圖的名稱做更正
travel$region<-gsub("[^A-Za-z]",replacement=" ",travel$region)
travel[4,1]<-"Korea"
travel[2,1]<-"China"

#將人數轉為數值
travel$num<-as.numeric(travel$num)

#建立一個經緯度表格
travel_geo<-geocode(travel$region)

#用borders建立一個世界地圖的環境
world_map<-borders("world", colour="gray50", fill="gray", size=1)

knitr::kable(travel)
knitr::kable(travel_geo)

#利用疊圖的方式，將world_map，和geom_point()利用剛剛的經緯度產生的點疊再一起，並利用顏色來區分個數
travel_world=ggplot()+
            world_map+
            geom_point(aes(x=travel_geo$lon, y=travel_geo$lat,color=travel$num))+ 
            scale_color_continuous(low = "blue",high = "red")+ 
            guides(size=FALSE)


travel_world
```
##資料分析3:台灣到日本旅遊的人數變化

```{r }
tojapan<-data.frame(year=c(2002:2016),num=0)
for(i in 1:15){
  tojapan[i,2]=`aborad(taiwan2016).xls`[4,i+2] 
}
#建立一個資料表，將到日本旅遊的人數資料逐年讀入

tojapan$num<-as.numeric(tojapan$num)
#將人數資料轉為數值

knitr::kable(tojapan)

plot(tojapan$year, tojapan$num/10000, type="l",xlim=c(2002,2016),col="blue",main="台灣到日本旅遊人數變化",xlab="年份",ylab="人數(萬人)")
#以年分為X軸、人數為Y軸做折線圖分析
 
```

##資料分析4:到仙台旅遊的人數變化
```{r }
sendai_passengers<-data.frame(year=c(2000,2001,2002,2003,
                                    2004,2005,2006,2007,
                                    2008,2009,2010,2011,
                                    2012,2013,2014,2015),
                             num=c(as.numeric(`2000國內定期航空(旅客流動).xls`[nrow(`2000國內定期航空(旅客流動).xls`),20]),
                                   as.numeric(`2001國內定期航空(旅客流動).xls`[nrow(`2001國內定期航空(旅客流動).xls`),20]),
                                   as.numeric(`2002國內定期航空(旅客流動).xls`[nrow(`2002國內定期航空(旅客流動).xls`),20]),
                                   as.numeric(`2003國內定期航空(旅客流動).xls`[nrow(`2003國內定期航空(旅客流動).xls`),20]),
                                   as.numeric(`2004國內定期航空(旅客流動).xls`[nrow(`2004國內定期航空(旅客流動).xls`),20]),
                                   as.numeric(`2005國內定期航空(旅客流動).xls`[nrow(`2005國內定期航空(旅客流動).xls`),20]),
                                   as.numeric(`2006國內定期航空(旅客流動).xls`[nrow(`2006國內定期航空(旅客流動).xls`),20]),
                                   as.numeric(`2007國內定期航空(旅客流動).xls`[nrow(`2007國內定期航空(旅客流動).xls`),22]),
                                   as.numeric(`2008國內定期航空(旅客流動).xls`[nrow(`2008國內定期航空(旅客流動).xls`),22]),
                                   as.numeric(`2009國內定期航空(旅客流動).xls`[nrow(`2009國內定期航空(旅客流動).xls`),22]),
                                   as.numeric(`2010國內定期航空(旅客流動).xls`[nrow(`2010國內定期航空(旅客流動).xls`),22]),
                                   as.numeric(`2011國內定期航空(旅客流動).xls`[nrow(`2011國內定期航空(旅客流動).xls`),22]),
                                   as.numeric(`2012國內定期航空(旅客流動).xls`[nrow(`2012國內定期航空(旅客流動).xls`),22]),
                                   as.numeric(`2013國內定期航空(旅客流動).xls`[nrow(`2013國內定期航空(旅客流動).xls`),22]),
                                   as.numeric(`2014國內定期航空(旅客流動).xls`[nrow(`2014國內定期航空(旅客流動).xls`),22]),
                                   as.numeric(`2015國內定期航空(旅客流動).xls`[nrow(`2015國內定期航空(旅客流動).xls`),22])))

knitr::kable(sendai_passengers)

#建立一個只有年分、人數的資料表

plot(sendai_passengers$year, sendai_passengers$num/10000, type = "l",xlim=c(2000,2015),col="blue",main="到仙台旅遊人數變化",xlab="年份",ylab="人數(萬人)")
#以年分為X軸、人數為Y軸做折線圖分析
```

##資料分析5:到福島旅遊的人數變化
```{r }
fukushima_passengers<-data.frame(year=c(2000,2001,2002,2003,
                                    2004,2005,2006,2007,
                                    2008,2009,2010,2011,
                                    2012,2013,2014,2015),
num=c(as.numeric(`2000國內定期航空(旅客流動).xls`[nrow(`2000國內定期航空(旅客流動).xls`),25]),
                                   as.numeric(`2001國內定期航空(旅客流動).xls`[nrow(`2001國內定期航空(旅客流動).xls`),25]),
                                   as.numeric(`2002國內定期航空(旅客流動).xls`[nrow(`2002國內定期航空(旅客流動).xls`),25]),
                                   as.numeric(`2003國內定期航空(旅客流動).xls`[nrow(`2003國內定期航空(旅客流動).xls`),25]),
                                   as.numeric(`2004國內定期航空(旅客流動).xls`[nrow(`2004國內定期航空(旅客流動).xls`),25]),
                                   as.numeric(`2005國內定期航空(旅客流動).xls`[nrow(`2005國內定期航空(旅客流動).xls`),25]),
                                   as.numeric(`2006國內定期航空(旅客流動).xls`[nrow(`2006國內定期航空(旅客流動).xls`),25]),
                                   as.numeric(`2007國內定期航空(旅客流動).xls`[nrow(`2007國內定期航空(旅客流動).xls`),27]),
                                   as.numeric(`2008國內定期航空(旅客流動).xls`[nrow(`2008國內定期航空(旅客流動).xls`),27]),
                                   as.numeric(`2009國內定期航空(旅客流動).xls`[nrow(`2009國內定期航空(旅客流動).xls`),27]),
                                   as.numeric(`2010國內定期航空(旅客流動).xls`[nrow(`2010國內定期航空(旅客流動).xls`),27]),
                                   as.numeric(`2011國內定期航空(旅客流動).xls`[nrow(`2011國內定期航空(旅客流動).xls`),27]),
                                   as.numeric(`2012國內定期航空(旅客流動).xls`[nrow(`2012國內定期航空(旅客流動).xls`),27]),
                                   as.numeric(`2013國內定期航空(旅客流動).xls`[nrow(`2013國內定期航空(旅客流動).xls`),27]),
                                   as.numeric(`2014國內定期航空(旅客流動).xls`[nrow(`2014國內定期航空(旅客流動).xls`),27]),
                                   as.numeric(`2015國內定期航空(旅客流動).xls`[nrow(`2015國內定期航空(旅客流動).xls`),27])))

knitr::kable(fukushima_passengers)
#建立一個只有年分、人數的資料表

plot(fukushima_passengers$year, fukushima_passengers$num/10000, type = "l",xlim=c(2000,2015),col="blue",main="到福島旅遊人數變化",xlab="年份",ylab="人數(萬人)")
#以年分為X軸、人數為Y軸做折線圖分析
```


=================================================================

五、分析結果  
1.桃園機場各航空公司的誤點狀況:  
>
2.台灣到各國旅遊的分布圖:  
>
3.台灣到日本旅遊的人數變化:  
>
4.日本仙台、福島地區國內近15年來旅遊人數的變化:  
>


=================================================================

六、分析結果可能解決的問題  


=================================================================

七、組員名單及分工  

B0344218葉建夆  
>資料蒐集(桃園機場)  
>資料分析1、2、3  
>投影片內容大綱  

B0344117沈庭安  
>資料蒐集(台灣人旅遊目的地、日本境內航班)
>資料分析3、4、5  
>投影片校正  

=================================================================